臺灣桃園地方法院刑事判決　　　　　　　　　　　　九十三年度訴字第一三四０號
　　公　訴　人　台灣桃園地方法院檢察署檢察官
　　被　　　告　甲○○　男　二.
右列被告因違反毒品危害防制條例案件，經檢察官提起公訴（九十三年度毒偵字第二
四六四號）本院判決如左：
    主  文
甲○○連續施用第一級毒品，累犯，處有期徒刑玖月，扣案之第一級毒品海洛因壹包
（淨重零點柒公克）沒收銷燬。又連續施用第二級毒品，累犯，處有期徒刑伍月，扣
案之第二級毒品安非他命壹包（淨重肆點伍公克）沒收銷燬。應執行有期徒刑壹年，
扣案之第一級毒品海洛因壹包（淨重零點柒公克）及第二級毒品安非他命壹包（淨重
肆點伍公克）均沒收銷燬。
    事  實
一、甲○○前因施用毒品案件，經本院裁定送強制戒治後，於戒治期間因成效評定為
    合格，遂由本院裁定停止戒治，所餘戒治期間付保護管束，嗣於民國八十八年十
    月二十二日保護管束期滿而執行完畢。又因施用第二級毒品案件，於八十八年二
    月二十二日經本院以八十八年度易字第四四號判處有期徒刑四月，嗣經臺灣高等
    法院於八十八年七月三十日以八十八年度上易字第二八八０號駁回上訴確定，甫
    於九十年二月十九日易科罰金執行完畢。甲○○仍不知悔改，於前開強制戒治執
    行完畢後五年內，又基於施用第一級毒品海洛因及第二級毒品安非他命之概括犯
    意，自九十三年四月四日起至同年十月二十一日止，連續在其位於桃園縣龜山鄉
    ○○村○○街一九三之五號之住處，或停放在桃園縣桃園市之自有車輛上，分別
    以將海洛因放置在香菸內點火燃燒吸食煙霧，以及將安非他命置於自製之吸食器
    內燒烤以吸食煙氣之方式，連續施用第一級毒品海洛因及第二級毒品安非他命多
    次。嗣先於九十三年四月四日晚上九時許，在其上開龜山鄉住處為警查獲；後於
    九十三年十月二十一日，又於桃園縣桃園市○○街十七號前為警查獲，並扣得其
    所有為供施用之第一級毒品海洛因一包（淨重０‧七公克）、第二級毒品安非他
    命一包（淨重四‧五公克）。
二、案經桃園縣政府警察局龜山分局報告臺灣桃園地方法院檢察署檢察官偵查起訴。
    理  由
一、訊據被告甲○○固承認有於前述時、地施用第一級毒品海洛因及第二級毒品安非
    他命多次，並持有為供施用之上開二種毒品之事實，惟否認上開二種毒品係分別
    施用，辯稱：都是將海洛因及安非他命摻雜在一起，同時放在玻璃球內燒烤以吸
    食煙氣等語。經查：被告於右揭時、地先後二次為警查獲時所採集之尿液，經送
    檢驗結果，均呈嗎啡及安非他命類陽性反應，有昭信科技顧問股份有限公司出具
    之濫用藥物陽性檢體檢驗報告及臺灣檢驗科技股份有限公司出具之濫用藥物尿液
    檢驗報告各一紙在卷可參；此外，被告於九十三年十月二十一日為警查獲時被扣
    得之不明藥物二包，分別為第一級毒品海洛因（淨重０‧七公克）及第二級毒品
    安非他命（淨重四‧五公克），亦有毒品初步鑑驗報告單二紙及照片一張附卷可
    資佐證，足見被告承認有施用並持有第一、二級毒品之自白，確與事實相符。次
    查，被告於九十三年十月二十一日為警查獲時，在警詢中供稱：「（問：你如何
    吸食海洛因及安非他命？）海洛因是置於香菸內點火燃燒吸食煙霧，安非他命係
    以自製安非他命吸食器點火燃燒吸食煙霧。」等語；再參酌海洛因之功能係在鎮
    靜、止痛，而舒緩人之生理知覺；而安非他命之功能則在提振、刺激精神，兩者
    之功能效用並不相同，故一般人在施用毒品時，均會將上開兩種毒品分開施用，
    以免抵銷各該毒品所能達到之功效。是本案被告於本院審理時，翻異前詞，改稱
    其係將海洛因及安非他命摻雜在一起同時施用等語，顯與常情不合，仍應以其於
    警詢中所為之供述，較為可採。末查，被告前因施用毒品案件，經本院裁定送強
    制戒治後，於戒治期間因成效評定為合格，遂由本院裁定停止戒治，所餘戒治期
    間付保護管束，嗣於八十八年十月二十二日保護管束期滿而執行完畢等情，復有
    臺灣高等法院被告全國前案紀錄表在卷可參。是被告於強制戒治執行完畢後五年
    內，再犯施用第一、二級毒品之犯行，事證明確，應堪認定。
二、核被告所為，係犯毒品危害防制條例第十條第一項之施用第一級毒品罪及同條第
    二項之施用第二級毒品罪。被告施用第一級、第二級毒品前後，持有為供施用之
    第一級、第二級毒品之低度行為，應為施用之高度行為所吸收，不另論罪。被告
    多次施用第一、二級毒品之犯行，係在緊接之時間內，以相同之方法，觸犯構成
    要件相同之罪名，顯係基於概括犯意連續為之，應依刑法第五十六之規定以一罪
    論，並加重其刑。又被告所犯上開二罪，犯意各別，行為互異，應予分論併罰。
    再者，被告有如事實欄所載之犯罪科刑執行情形，有臺灣高等法院被告全國前案
    紀錄表一份在卷可稽，其於有期徒刑執行完畢後，五年內再犯本件有期徒刑以上
    之罪，為累犯，應依刑法第四十七條規定，加重其刑，並遞加重之。起訴書雖僅
    就被告於九十三年四月四日採尿前回溯二十六及九十六小時內某時，在臺灣地區
    某不詳地點之該次施用第一、二級毒品犯行予以起訴，惟被告其餘各次施用海洛
    因及安非他命之犯行，與前開已起訴部分，既具有連續犯之裁判上一罪關係，為
    起訴效力所及，本院自應併為審理。爰審酌被告歷經強制戒治之矯治處遇後，仍
    無法戒除毒癮，顯見其毒癮深重；惟被告之犯罪行為主要係戕害自身，並未直接
    積極損害他人之利益，且其於犯罪後坦承部分犯行，表示悔意，態度尚稱良好等
    一切情狀，分別量處如主文所示之刑，並定其應執行之刑。又本諸前開理由，本
    院認為科處被告有期徒刑一年，已可罰當其責，因此，公訴人請求判處被告有期
    徒刑一年五月，稍嫌過重，自難依其所請，應予敘明。扣案之海洛因一包（淨重
    ０‧七公克）為第一級毒品，安非他命一包（淨重四‧五公克）則為第二級毒品
    ，已如前述，均應依毒品危害防制條例第十八條第一項前段之規定沒收銷燬之。
據上論斷，應依刑事訴訟法第二百九十九條第一項前段，毒品危害防制條例第十條第
一項、第二項、第十八條第一項前段，刑法第十一條前段、第五十六條、第四十七條
、第五十一條第五款，判決如主文。
本案經檢察官趙燕利到庭執行職務。
中　　　華　　　民　　　國　　九十三　　年　　　十一　　　月　二十五　　日
                                      臺灣桃園地方法院刑事第十一庭
                                          審判長法  官   蔡榮澤
                                                法  官   丁俊成
                                                法  官   游士珺
右正本證明與原本無異。
如不服本判決，應於判決送達後十日內向本院提出上訴狀( 應附繕本 )，上訴於
臺灣高等法院。
                                                書記官   陳淑瓊
中　　　華　　　民　　　國　　九十三　　年　　 十一 　　月　　二十六　　日
附錄本判決論罪科刑法條：
毒品危害防制條例第十條：
施用第一級毒品者，處六月以上五年以下有期徒刑。
施用第二級毒品者，處三年以下有期徒刑。
